臺灣高等法院民事裁定
111年度聲字第228號
聲  請  人  余敏慈  
上列聲請人與相對人呂慧娟間損害賠償事件（110年度上易字第4
91號、111年度上移調字第250號），聲請交付法庭錄音光碟，本
院裁定如下： 
    主  文
准交付聲請人本院一一○年度上易字第四九一號損害賠償事件如
附表編號1、2所示期日之法庭錄音光碟。
聲請人就第一項所示錄音光碟內容，不得散布、公開播送，或為
非正當目的使用。
其餘聲請駁回。
聲請費用由聲請人負擔。
    理  由
一、聲請意旨略以：聲請人為本院110年度上易字第491號、111
    年度上移調字第250號事件之當事人，為得於續行訴訟中答
    辯，爰聲請交付前開事件各庭期之全部法庭錄音光碟等語。
二、按卷內文書除涉及當事人或第三人隱私或業務秘密，如准許
    閱覽、抄錄或攝影，有足致其受重大損害之虞，或其他依法
    令得不予許可或限制聲請閱覽、抄錄或攝影卷內文書，或涉
    及國家機密或其他依法令應予保密之事項者，法院得不予許
    可或限制交付法庭錄音或錄影內容外，當事人及依法得聲請
    閱覽卷宗之人，因主張或維護其法律上利益，得於開庭翌日
    起至裁判確定後6個月內，繳納費用聲請法院許可交付法庭
    錄音或錄影內容，觀諸法院組織法第90條之1第1、2、3項、
    民事訴訟法第242條第3項等規定即明。又所謂主張或維護法
    律上利益者，舉凡核對更正筆錄、他案訴訟所需，或認法院
    指揮訴訟方式對其訴訟權益有影響之虞，欲用以保障其法律
    上利益等，均屬之（法庭錄音錄影及其利用保存辦法第8條
    之修正說明參照）。另上開法庭錄音、錄影，係指法院內開
    庭所為之錄音、錄影；警詢、偵查、調解程序或其他非關法
    庭開庭所為之錄音、錄影，均不屬之，此觀法院辦理聲請交
    付法庭錄音錄影內容應行注意事項第1條規定即明。
三、經查，聲請人以其為上開事件之當事人，為處理訴訟事宜以
    維護其法律上權利為由，而聲請交付如附表編號1、2所示期
    日之法庭錄音，堪認已敘明理由，且上開筆錄亦無涉及國家
    機密或其他依法令應予保密之事項，或涉及當事人或第三人
    隱私或業務秘密，自不得不予准許或限制，聲請人為當事人
　　，其聲請交付本件清償債務事件如附表編號1、2所示期日之
    法庭錄音光碟，依上說明，應予准許。惟聲請人依法就取得
    之法庭數位錄音光碟內容，不得散布、公開播送，或為非正
    當目的使用，併予諭知如主文第2項所示，以促其注意遵守
    。次查，聲請人聲請交付如附表編號3至5所示期日之錄音，
    非屬法院組織法第90條之1所定之法庭錄音、錄影，且其調
    解地點為本院第1協商及調解室（見本院110年度上易字第49
    1號卷第159、253、257頁、111年度上移調字第250號卷第3
    頁），並非法庭而未安裝錄音設備，亦無錄音檔案留存，聲
    請人自無從聲請法院交付，應予駁回。
四、爰裁定如主文。 　　
中　　華　　民　　國　　111 　年　　5 　　月　　27　　日
                  民事第六庭   
                      審判長法  官  周美雲
                            法  官  古振暉
                            法  官  江春瑩
正本係照原本作成。
不得抗告。
中　　華　　民　　國　　111 　年　　5 　　月　　27　　日

  　　　　　　　　　　　　　書記官  學妍伶

附表：
編號 期日（民國） 所行程序 1 110年 7月26日 準備程序 2 111年 1月10日 準備程序 3 110年10月28日 調解程序 4 111年 2月18日 調解程序 5 111年 3月24日 調解程序